# 生产性生物资产的减值与折旧

提问人：xjwuna2010 时间：2019-04-23 17:32:50
请教陈版：
正在进行的收购项目是二年一期，企业种植枣树，由于土地品质较差沙化严重，水资源未跟上，企业管理不到位，导致红枣的产量在树龄 8 年时还未达到企业预定的经营目的（亩产 200 公斤，行业内五年树龄时约为 300 公斤），企业认为处在未成熟状态因此未计提折旧。
是否可以依据评估师的结果只在最后一期计提减值准备？是否有必要补提折旧？如补提，开始计提的年限如何确定？

回答人：chenyiwei
关于生产性生物资产是否已达到成熟状态的判断，可能需要利用相关行业专家的工作。个人理解是：本案例中能否通过合理的改造和投入，在短期内将产量提升到行业平均水平？还是今后一直维持现状？
请各位有类似行业经验的网友补充，谢谢！